臺灣高等法院刑事裁定
109年度聲字第2802號
聲  請  人  臺灣高等檢察署檢察官
受  刑  人  陳亞聯



上列聲請人因受刑人數罪併罰有二裁判以上，聲請定其應執行之
刑（聲請案號：臺灣高等檢察署109年度執聲字第1311號），本
院裁定如下：
    主  文
甲○○犯如附表所示各罪所處之刑，應執行有期徒刑參年拾月。
    理  由
一、聲請意旨略以：受刑人甲○○因違反兒童及少年性剝削防制條
    例等數罪，先後經判決確定如附表，應依刑法第50條第2項
    及第51條第5款之規定，定其應執行之刑，爰依刑事訴訟法
    第477條第1項之規定聲請定應執行之刑等語。
二、按裁判確定前犯數罪者，併合處罰之；數罪併罰有二裁判以
    上者，應依刑法第51條之規定定其應執行之刑；宣告多數有
    期徒刑者，於各刑中之最長期以上，各刑合併之刑期以下，
    定其刑期，但不得逾30年，刑法第50條第1項、第53條、第5
    1條第5款分別定有明文。
三、經查：受刑人犯如附表所示之4罪，前經本院分別判處如附
    表所示之刑，均經確定在案（聲請書誤載部分更正如附表所
    示），且各罪均為附表編號2、4所示之裁判確定前所犯，此
    有本院被告前案紀錄表及上開刑事判決在卷可稽。其中受刑
    人所犯如附表編號1至2所示之罪所處之刑均得易科罰金，附
    表編號3至4所示之罪所處之刑則均不得易科罰金，原不得合
    併定應執行刑。然受刑人業已請求檢察官就附表所示4罪合
    併聲請定應執行刑，此有臺灣桃園地方檢察署109年6月10日
    執行筆錄在卷可稽（見本院卷第11、12頁），合於刑法第50
    條第2項之規定，檢察官就附表所示各罪所處之有期徒刑，
    聲請合併定應執行刑，本院審核認聲請為正當。爰審酌受刑
    人所犯如附表所示之4罪，分別為對少年犯傷害罪、對少年
    犯恐嚇危害安全罪、製作少年為猥褻行為之電子訊號罪、散
    布少年為猥褻行為之電子訊號罪，其犯罪類型、行為態樣、
    手段、動機及所侵害法益均不相同，彼此間之責任非難重複
    程度較低，兼衡受刑人犯如附表編號1至2所示之罪，曾經臺
    灣桃園地方法院判決定執行刑為有期徒刑6月，而如附表編
    號3至4所示之罪，曾經臺灣桃園地方法院判決定執行刑為有
    期徒刑3年6月等情，而為整體非難評價後，爰應定其應執行
    刑為有期徒刑3年10月。至附表編號1至2所示之罪已執行完
    畢部分自不能重複執行，應由檢察官於指揮執行時扣除之，
    此與定應執行之刑之裁定無涉，併予敘明。
據上論斷，應依刑事訴訟法第477條第1項，刑法第50條第2項、
第53條、第51條第5款，裁定如主文。
中　　華　　民　　國　　109 　年　　7 　　月　　31　　日
　　　　　　　  　刑事第十一庭  審判長法　官  楊力進
　　　　　　　　　　　　　　　　　    法　官  沈君玲
　　　　　　　　　　　　　　　　　    法　官  雷淑雯
以上正本證明與原本無異。
如不服本裁定，應於收受送達後5日內向本院提出抗告狀。
                                      書記官  林立柏
中　　華　　民　　國　　109 　年　　8 　　月　　5 　　日
附表
編            號             1            2            3 罪            名  對少年犯傷害罪 對少年犯恐嚇危害安全罪 製作少年為猥褻行為之電子訊號罪 宣     告     刑  有期徒刑4月，如易科罰金，以新臺幣1仟元折算1日。 有期徒刑4月，如易科罰金，以新臺幣1仟元折算1日。 有期徒刑3年 犯   罪  日   期  108年1月31日 108年1月15日至108年2月19日 107年1月31日至108年2月19日 偵查（自訴）機關 年  度   案  號  臺灣桃園地方檢察署108年度偵字第6805號   最  後 事實審 法    院 臺灣高等法院 臺灣高等法院 臺灣高等法院  案    號 108年度上訴字第2882號 108年度上訴字第2882號 108年度上訴字第2882號  判決日期 108年10月23日 108年10月23日 108年10月23日 確  定 判  決 法    院 最高法院 臺灣高等法院 最高法院  案    號 109年度台上字第924號 108年度上訴字第2882號 109年度台上字第924號  確定日期 109年2月19日 108年10月23日 109年2月19日 備            註  臺灣桃園地方檢察署109年度執字第264號 臺灣桃園地方檢察署109年度執字第264號 臺灣桃園地方檢察署109年度執字第4122號   編號1至2經臺灣桃園地方法院108年度訴字第541號定應執行有期徒刑6月 （已執畢）  編號3至4經臺灣桃園地方法院108年度訴字第541號定應執行有期徒刑3年6月 

編            號             4      （本欄空白）      （本欄空白） 罪            名  散布少年為猥褻行為之電子訊號罪      （本欄空白）      （本欄空白） 宣     告     刑  有期徒刑1年2月      （本欄空白）      （本欄空白） 犯   罪  日   期  108年2月19日      （本欄空白）      （本欄空白） 偵查（自訴）機關 年  度   案  號  臺灣桃園地方檢察署108年度偵字第6805號      （本欄空白）      （本欄空白） 最  後 事實審 法    院 臺灣高等法院      （本欄空白）      （本欄空白）  案    號 108年度上訴字第2882號      （本欄空白）      （本欄空白）  判決日期 108年10月23日      （本欄空白）      （本欄空白） 確  定 判  決 法    院 臺灣高等法院      （本欄空白）      （本欄空白）  案    號 108年度上訴字第2882號      （本欄空白）      （本欄空白）  確定日期 108年10月23日      （本欄空白）      （本欄空白） 備            註  臺灣桃園地方檢察署109年度執字第4122號      （本欄空白）      （本欄空白）   編號3至4經臺灣桃園地方法院108年度訴字第541號定應執行有期徒刑3年6月 （本欄空白）      （本欄空白）